臺灣高等法院臺中分院刑事判決　　　　100年度上易字第962號
上　訴　人
即　被　告　陳炳棋
上列上訴人因業務侵占案件，不服臺灣臺中地方法院100年度易
字第635號中華民國100年6月14日第一審判決（起訴案號：臺灣
臺中地方法院檢察署99年度偵字第26051號），提起上訴，本院
判決如下：
    主  文
上訴駁回。
陳炳棋緩刑參年。
    犯罪事實
一、陳炳棋為大榮汽車貨運股份有限公司南屯低溫站（址設臺中
    市南屯區○○○○路28號，下稱南屯低溫站）之理貨員，負
    責該站低溫（包括冷凍、冷藏）倉庫之管理及出貨業務，為
    從事業務之人。竟意圖為自己不法之所有，於民國（下同）
    99年9月19日星期日下午4、5時許之上班期間，將其所看管
    之放置於南屯低溫站低溫倉庫內如附表所示價值共新臺幣（
    下同）8萬900元之貨物，以易持有為所有之意思，予以侵占
    入己，其後，再利用其平時使用之車牌號碼3755-HZ號自小
    客車載離現場。嗣經南屯低溫站站長洪耀堂於翌日（20日）
    進行盤點發現貨物短少後，調取南屯低溫站低溫倉庫內所裝
    置監視器畫面，始悉上情。
二、案經大榮汽車貨運股份有限公司訴由臺中市警察局（現改制
    為臺中市政府警察局）第六分局報告臺灣臺中地方法院檢察
    署檢察官偵查起訴。
    理    由
壹、證據能力部分：
一(一)按檢察官職司追訴犯罪，就審判程序之訴訟構造言，檢察官
    係屬與被告對立之當事人一方，偵查中對被告以外之人所為
    之偵查筆錄，或被告以外之人向檢察官所提之書面陳述，性
    質上均屬傳聞證據。在理論上，如未予被告反對詰問、適當
    辯解之機會，一律准其為證據，似有違當事人進行主義之精
    神，對被告之防禦權亦有所妨礙；然而現階段刑事訴訟法規
    定檢察官代表國家偵查犯罪、實施公訴，必須對於被告之犯
    罪事實負舉證之責，依法其有訊問被告、證人及鑑定人之權
    ，證人、鑑定人且須具結，而實務運作時，偵查中檢察官向
    被告以外之人所取得之陳述，原則上均能遵守法律規定，不
    致違法取供，其可信性極高，為兼顧理論與實務，乃於修正
    刑事訴訟法時，增列第159條之1第2項，明定被告以外之人
    於偵查中向檢察官所為陳述，除顯有不可信之情況外，得為
    證據（最高法院95年度台上字第1044號判決要旨參照）。復
    按刑事訴訟法第159條之1第2項，明定被告以外之人於偵查
    中向檢察官所為陳述，除顯有不可信之情況者外，得為證據
    ；所謂「不可信之情況」，由法院審酌被告以外之人於陳述
    時之外在環境及情況而為判斷；而被告以外之人於偵查時，
    是否與被告對質，與其陳述時之外在環境並無必然之關聯，
    自不得以偵查中未經被告詰問，逕認該陳述無證據能力；至
    該等陳述與事實是否相符，要屬證據證明力之問題，與證據
    能力之有無，不容混淆（最高法院94年度台上字第7132號、
    95年度台上字第1585號等判決要旨參照）。又證人於檢察官
    偵查中所為之陳述，審酌該陳述作成之客觀條件及環境，認
    其心理狀態健全，並無受到脅迫、利誘或詐欺，自非顯有不
    可信之情形，依刑事訴訟法第159條之1第2項之規定，亦得
    為證據（最高法院95年度台上字第934號判決要旨參照）。
    職是，被告以外之人前於偵查中已具結而為證述，除反對該
    項供述得具有證據能力之一方，已釋明「顯有不可信之情況
    」之理由外，不宜以該證人未能於審判中接受他造之反對詰
    問為由，即遽指該證人於偵查中之陳述不具證據能力。經查
    證人洪耀堂、周一賢於檢察官偵查時所為之證述，依據偵訊
    過程及筆錄記載，可徵上開渠等於檢察官偵查中為陳述時，
    並無任何遭受外力不當干涉之顯不可信之情況，況被告及其
    原審之辯護人於法院審理時，亦無具體指陳該等證述作成時
    ，有何外在環境及情況足以影響證人證述之任意性及真實性
    ，而有何顯有不可信之情況者，且被告對於渠等證詞均表示
    無意見，而未經被告聲請調查，要屬反對詰問權之放棄，上
    開證人洪耀堂、周一賢於偵訊時之證述，均堪認有證據能力
    。
  (二)刑事訴訟法第159條第1項：「被告以外之人於審判外之言詞
    或書面陳述，除法律有規定者外，不得作為證據。」該所謂
    「被告以外之人於審判外之言詞或書面陳述」，並不包含「
    非供述證據」在內。按照相機拍攝之照片，係依機器之功能
    ，攝錄實物形貌而形成之圖像，除其係以人之言詞或書面陳
    述為攝取內容，並以該內容為證據外，照片所呈現之圖像，
    並非屬人類意思表達之言詞或書面陳述，當不在上引規定「
    被告以外之人於審判外之言詞或書面陳述」之範圍內，其有
    無證據能力，自應與一般物證相同，端視其取得證據之合法
    性及已否依法踐行證據之調查程序，以資認定（最高法院97
    年度臺上字第3854號判決意旨參見）。查本案監視器光碟及
    翻拍照片、貨物照片等分係現場監視器攝錄實物形貌而形成
    之畫面及圖像，並非人類意思表達之言詞或書面陳述，不含
    供述要素，當不在刑事訴訟法第159條第1項規定「被告以外
    之人於審判外之言詞或書面陳述」之範圍內，性質上亦應屬
    於非供述證據，無傳聞法則之適用，且經本院依法踐行調查
    程序，自有證據能力。
  (三)按刑事訴訟法第159條之5第2項所定：「當事人、代理人或
    辯護人於法院調查證據時，知有第159條第1項不得為證據之
    情形，而未於言詞辯論終結前聲明異議者，視為有前項之同
    意。」乃係基於證據資料愈豐富，愈有助於真實發現之理念
    ，酌採當事人進行主義之證據處分權原則，並強化言詞辯論
    主義，透過當事人等到庭所為之法庭活動，在使訴訟程序順
    暢進行之要求下，承認傳聞證據於一定條件內，得具證據適
    格。此種「擬制同意」，因與同條第一項之明示同意有別，
    實務上常見當事人等係以「無異議」或「沒有意見」表示之
    ，斯時倘該證據資料之性質，已經辯護人閱卷而知悉，或自
    起訴書、判決書之記載而了解，或偵、審中經檢察官、審判
    長、受命法官、受託法官告知，或被告逕為認罪答辯或有類
    似之作為、情況，即可認該相關人員於調查證據之時，知情
    而合於擬制同意之要件（最高法院96年度台上字第4174號判
    決意旨參見）。經查，除上開供述證據外，本判決下列所引
    用之其餘被告以外之人審判外之供述證據，檢察官、被告於
    法院準備程序及審判期日中均未對此部分之證據能力有所爭
    執，且迄至言詞辯論終結前亦未聲明異議，本院審酌上開證
    據資料製作時之情況，均無違法不當及證明力明顯過低之瑕
    疵，亦認為以之作為證據應屬適當，揆諸前開規定，爰依刑
    事訴訟法第159條之5規定，均認有證據能力。
貳、實體部分：
一、訊據上訴人即被告陳炳棋（下稱被告）固坦承其為南屯低溫
    站之理貨員，負責該站低溫倉庫之管理及出貨業務，曾於99
    年9月19日值班時進入南屯低溫站低溫倉庫內搬運物品，及
    於值班期間駕駛車牌號碼3755-HZ自小客車外出等情，惟矢
    口否認有何業務侵占犯行，辯稱﹕其於值班時進入低溫倉庫
    搬運貨物，是要搬取自己私人存放在公司冷凍庫內之中秋節
    烤肉物品，並未搬走公司貨物，又其於值班期間開車外出是
    去修理其車輛之輪胎；其係業務疏失，不是業務侵占，公司
    的東西平常都會不見，不是只有在其值班的時候不見，且其
    要搬也會搬貴重物品，不會搬那樣的東西云云。經查：
  (一)證人即南屯低溫站辦事員林文德於原審審理中證稱：其負責
    南屯低溫站倉庫的盤點，南屯低溫站低溫倉庫每日會盤點2
    次，第1次是在早班出完貨後約上午10點多進行盤點，第2次
    是在下午5點交接班之後，由中班出貨完之後再進行盤點，
    其是早班，早班的上班時間是早上8點到下午6點半，中班的
    上班時間是下午4點到凌晨1點。99年9月20日星期一早上，
    伊盤點後發現低溫倉貨品有短缺，卷附其製作的「99年9月
    20日南屯低溫倉每日盤點差異表」，其中「庫存件數」欄的
    數量是從電腦上面拉出來的，該數量是99年9月18日中班人
    員盤點後的數量，99年9月20日早上是出完貨後才盤點，盤
    點程序是先把冷凍庫及冷藏庫的數量全部清點後再扣掉出貨
    完的數量，再去核對電腦上顯示的庫存數量等語（見原審卷
    第66頁反面至第69頁反面）。足見卷附99年9月20日南屯低
    溫倉每日盤點差異表（見警卷第30頁）係證人林文德依據前
    1次即99年9月18日盤點後所記載之庫存數量，扣除99年9月
    20日早班出貨件數後之數量，與低溫倉庫內實際庫存量相較
    ，兩者之差額即為當日低溫倉內所短少之貨品數量。從而，
    低溫倉庫內所短少之貨品，自係於99年9月18日下午盤點後
    ，至99年9月20日上午盤點前遭人取走。
  (二)證人即南屯低溫站站長洪耀堂於偵查中證稱：只有有出貨，
    每天要盤點，99年9月19日是星期日，最後一次盤足是9月18
    日等語（見偵卷第11頁）。復於原審證稱：南屯低溫站設有
    常溫倉庫及低溫倉庫，常溫倉庫全年無休，低溫倉庫則於星
    期日休假，所以星期日沒有出貨，99年9月19日為星期日，
    當天低溫倉庫沒有出貨等語（見原審卷第62頁反面、第63頁
    ）。按該站低溫倉庫於99年9月19日星期日當天既未出貨，
    則於99年9月20日上午盤點時所短少之貨品，當可排除係因
    出貨之原因所致。
  (三)證人洪耀堂並於偵查中證稱：渠等有看監視器，看到下午5
    點4分時冷凍庫入口監視器鏡頭被移動，而被告在這段時間
    有進入冷凍庫在貨架間穿梭，因鏡頭被移動，看不出他進出
    幾次等語（見偵卷第11頁）。復於原審證稱：其公司提出來
    的監視錄影光碟，只有被告陳炳棋上班期間中的某一段時間
    ，因為是公司的主任先看光碟，然後挑出異常的部分給其確
    認等語（見原審卷第64頁反面）。堪認依據南屯低溫站所設
    置之監視錄影器拍攝結果，僅有卷附監視錄影光碟拍攝之期
    間，低溫倉庫有異常出入之情形，其餘時間則無異常。
  (四)又原審勘驗卷附99年9月19日監視錄影光碟，對照證人洪耀
    堂所繪製之現場圖（其上標示﹕監視錄影右下畫面之監視器
    是設置於1號冷藏區，鏡頭對著冷凍庫與1號冷藏區間之出入
    口；左上畫面之監視器是設置於冷凍庫；左下畫面之監視器
    是設置於3號冷藏區，鏡頭對著3號冷藏區與冷凍庫之出入口
    ；右上畫面之監視器是設置於3號冷藏區，鏡頭對著該冷藏
    區裡面的一個小冷藏室的門；見原審卷第77頁），及證人洪
    耀堂證稱：低溫倉庫的監視器鏡頭共有4支，失竊物品當中
    有3箱原本是放在3號冷藏區，若要自3號冷藏區將貨物拿出
    去，要先經過3號冷藏區與冷凍庫之出入口，再經過冷凍庫
    與1號冷藏區之出入口，才能出去，3號冷藏區與辦公室之間
    有一個小門，但該門很狹窄，只能供人出入，監視器照不到
    這個小門等語（見原審卷第62頁反面至第63頁）。而監視錄
    影畫面內容如下﹕
    16時29分02秒：被告空手自3號冷藏區○○○○道白色門
      ，進入冷凍庫。
    16時38分42秒：被告雙手插在口袋內，自冷凍庫走出上開
      白色門，至3號冷藏區。
    16時49分4秒﹕被告以手撥開透明塑膠簾，自1號冷藏區進
      入冷凍庫。
    16時49分40秒至16時50分1秒﹕被告於冷凍庫監視器畫面
      左方貨架下出現，並走向正前方之走道，之後在走道來回
      行走，一邊看著及尋找貨架上之物品
    於16時51分1秒至16時51分11秒﹕被告從冷凍庫監視器畫
      面左上方出現，並在冷凍庫內走道上來回行走，一邊看著
      貨架上之物品。
    16時51分14秒﹕被告從冷凍庫監視器畫面右上方出現在走
      道上，並且於16時51分19秒，朝畫面右方之貨架下彎身進
      入。
    16時51分22、23秒﹕被告自冷凍庫監視器畫面右方之貨架
      下走出，手中並抱著一箱東西，並朝畫面左方之貨架下進
      入。
    16時51分30秒﹕被告自冷凍庫監視器畫面左方之貨架下出
      現，並朝畫面右方之貨架方向走去，隨即彎身進入貨架下
      方，於16時51分37秒，自畫面右方之貨架下走出，手中並
      抱著一箱東西，並朝畫面左方之貨架下進入。
    16時52分21秒﹕被告自冷凍庫監視器畫面左方之貨架下出
      現，但隨即又彎腰進入左方之貨架下。
    16時52分43秒﹕被告撥開透明塑膠簾，空手自冷凍庫走出
      至1號冷藏區。
    17時4分56秒：鏡頭對著冷凍庫與1號冷藏區間之出入口之
      監視器鏡頭遭移動，畫面由原來之透明塑膠簾轉換為天花
      板之燈管。
    17時18分2秒：上開監視器鏡頭又遭移動，畫面由天花板
      燈管轉換為原本之塑膠簾。
    17時18分5秒：上開監視器鏡頭又遭移動，畫面由原本之
      塑膠簾（看得到地面）轉換為透明塑膠簾之上半部（看不
      到地面）。
    （見原審卷第14頁反面至第15頁、第26頁反面至第27頁之勘
    驗筆錄，及第31頁至41頁之監視器畫面翻拍照片）。
    依上開原審勘驗結果可知，被告於16時29分2秒自3號冷藏區
    至冷凍庫，再於16時38分42秒自冷凍庫至3號冷藏區；復於
    16時49分4秒自1號冷藏區進入冷凍庫，至16時52分43秒始離
    開冷凍庫，期間並攝得被告在冷凍庫內尋找、搬運貨品；堪
    認被告該日於低溫倉庫冷藏區、冷凍庫內停留之時間至少10
    餘分鐘之久，已足供被告在低溫倉庫內整理、堆放如附表所
    示之貨品。而被告於16時52分43秒從冷凍庫出入口之透明塑
    膠簾走出時，手中雖未持有任何貨品，惟被告出來以後，該
    冷凍庫與1號冷藏區間出入口之監視器鏡頭竟緊接於17時4分
    56秒遭人移動，錄影畫面由原本之透明塑膠簾轉換為天花板
    之燈管，無法拍到有人進出該出入口之情形，直至17時18分
    2秒時，該監視器鏡頭才又遭移回原本可以拍攝到透明塑膠
    簾出入情形之角度，則該監視器鏡頭無法拍攝到透明塑膠簾
    出入情形之時間約有13至14分鐘，已足供被告利用推車將附
    表所載之貨品，從冷凍庫內搬出。
  (五)再者，被告不爭執其於案發當日之上班時間為16時18分至翌
    日凌晨1時16分（見原審卷第27頁），且被告於警詢供稱其
    於當日上班時間內，分別於17時40分許及18時10分許開車外
    出兩次（見警卷第12頁），證人周一賢於偵查中亦證稱：下
    午近5時許，被告向其表示車輪破損欲前往補胎，叫其幫他
    顧冷凍倉，其顧二邊倉庫，僅知被告7時許才回來等語（見
    偵卷第12頁），則自被告簽到上班後未久即進入冷藏區、冷
    凍庫尋找、搬運貨品，至冷凍庫出入口監視器鏡頭遭移動，
    再至被告駕車自公司外出，其時間均依序且甚為密接。
  (六)被告雖辯稱不知案發當日，係何人將冷凍庫出入口監視器鏡
    頭移動，惟依證人洪耀堂於原審證稱：公司倉庫的監視器畫
    面有兩部電腦可即時監看，在常溫倉庫那邊的電腦可以看到
    全部的監視器攝影畫面，低溫倉庫的電腦只能看到低溫倉庫
    內部的監視器攝影畫面；拍攝塑膠簾出入口的監視器，其裝
    設的高度大概有超過2米，若要去碰該監視器，可能要用堆
    高機或棧板（見原審卷第64頁反面）；證人周一賢則證稱：
    其負責的常溫倉庫有12支監視器鏡頭，若其會看監視畫面的
    話，大部分就只會注意其常溫倉的情形，其比較不會特別留
    意低溫倉的情形等語（見原審卷第65頁反面）。參以拍攝冷
    凍庫與1號冷藏區間之塑膠簾出入口之監視器鏡頭，係在16
    時52分43秒被告從該塑膠簾出入口走出來，約隔12分鐘後，
    即於17時4分56秒遭人移動，且遭人移動時，被告尚在南屯
    低溫站公司內部並未外出。按被告係職司看守低溫倉庫之人
    員，若附表所載之貨品係遭被告以外之人搬走，該人豈敢在
    低溫倉庫有人看守、監視器鏡頭有即時監看畫面之情形下，
    大膽進出倉庫，且移動設置高度超過2米之監視器鏡頭。
  (七)另上開監視器畫面中曾看到另有一名男子進出倉庫之情形，
    惟經原審勘驗卷附99年9月19日監視錄影光碟結果，該名男
    子係於上開監視器鏡頭遭移動，復遭移回之後，始出現於監
    視器畫面中，且其進出之情形如下﹕
    17時23分27秒：該名男子拉著推高機，由1號冷藏區穿過
      透明塑膠簾，進入冷凍庫。
    17時23分27～36秒：該名男子所拉之推高機停留在透明塑
      膠簾下。
    17時23分36秒：該名男子推著推高機，從透明塑膠簾內走
      出來。
    17時23分46秒：該名男子由1號冷藏區，空手穿過透明塑
      膠簾，進入冷凍庫。
    17時24分02秒：該名男子空手從透明塑膠簾內走出來。
    （見原審卷第27頁之勘驗筆錄，及第42頁至44頁之監視器畫
    面翻拍照片）。
    由上開勘驗結果可知，該名男子所拉的推高機始終停留在1
    號冷藏區與冷凍庫出入口之透明塑膠簾下方，顯見該名男子
    從未將推高機推入冷凍庫內，且其雖有從透明塑膠簾進入冷
    凍庫，惟進入時間前後約僅1分鐘，而告訴人公司短少之物
    品共有29箱，該名男子豈有可能在短短1分鐘時間內搬取29
    箱貨品？是告訴人公司所短少之貨品，自可明確排除係遭該
    名男子取走之可能性。
  (八)另被告辯稱其進入低溫倉庫所搬運之貨品是自己私人存放在
    公司冷凍庫內之中秋節烤肉物品即魚、蝦等物云云，惟查被
    告苟欲將其私人暫存於公司冷凍庫內之食物搬回家中，衡情
    應於下班時方行拿取以免冰存之生鮮食物解凍退冰，當無甫
    打卡上班未久隨行搬取，迄翌日始行攜返之理。上開辯解，
    顯與常情有違，未足採信。
  (九)被告復辯稱：當日其二度外出至臺中市○○○路與嶺東路口
    補胎，第一趟找不到破掉的地方，回來之後遇到公司外聘人
    員在換輪胎，幫其找破掉之處，並告訴其再去補胎，其就出
    去補胎云云（見偵卷第12頁）。復於本院審理中辯稱：其是
    在上班時間就發現輪胎沒有氣了，請吾易輪胎行老闆陳明塗
    幫其補胎，其開車至五權西路上陳明塗店裡補胎，補胎之後
    就回去了；其我出去兩次，第一次找不到漏氣的地方，找不
    到破洞，第二次其自己發現，才開過去補胎；這兩次陳明塗
    都有幫其檢查，第一次陳明塗沒有發現破洞云云（見本院卷
    第23頁）。證人陳明塗於本院審理中證稱：被告請其補胎一
    次；補胎之前並無見過被告；是車子開來其店門口，並無事
    先聯絡；開車過來看看其的店有沒有開，其店面有開，當時
    是星期日；被告開車過來，說輪胎沒有氣，要其幫他補胎；
    被告車輛顏色、型式不記得，應該是2000cc以上的車子，是
    因為車子很大；被告補好胎就走了，補胎約10分鐘，計100
    元；車上有無載東西其沒有注意；被告是最近才跟其講，其
    想很久才想起來的，其覺得說只是補胎而已，為何要作證，
    被告確實有來補胎。但是車子細節不記得了是記得這個客人
    等語（見本院卷第43至45頁）。就被告就如何查悉輪胎破裂
    之處前後不一，且被告所稱是日二度委請證人陳明塗補胎一
    事，亦與證人陳明塗上開證述不符，上開所辯已非無疑，且
    被告自承其上班時間內二度外出，附表所示之物雖有相當之
    體積重量，非不得藉二度外出時及下班時分批載送，況依證
    人陳明塗證述補胎僅費時10分鐘，亦非不得於補胎前後載送
    物品，是縱認被告當日確有補胎一事，亦不足認定被告於是
    日確無侵占之犯行。
  (十)被告復辯稱：貨物很重，搬上車也要有時間，且值班時間很
    晚，不可能處理掉那些物品，而且該貨也很便宜云云，並提
    出照片8幀為憑。然證人林文德於原審證稱：其中安佳1P有
    鹽奶油、安佳1P無鹽奶油一箱大約10公斤，裡面有20塊奶油
    ，箱子長度約33公分、寬度約20公分、高度約13、14公分，
    安佳900克片無鹽奶油、安佳900克片有鹽奶油重量約20公斤
    ，長度約30公分、寬度約28公分、高度約28公分，安佳奶油
    80片紅重量12公斤，長度約60公分、寬度約20公分、高度約
    20公分；一個人要將失竊的29箱貨品如果一箱一箱搬，可能
    要30幾分鐘，通常理貨員搬貨的時候，都使用手推車一起推
    出來，這樣就比較快等語（見原審卷第67頁正反面），另大
    榮汽車貨運股份有限公司向本院陳報安佳1P有鹽奶油、安佳
    1P無鹽奶油一箱9.5公斤，長36公分、寬25公分、高11公分
    ，安佳900克片無鹽奶油、安佳900克片有鹽奶油重量18公斤
    ，長31公分、寬8公分、高24.5公分，安佳奶油80片紅重量
    11.9公斤，長58公分、寬18.5公分、高18.5公分等情，有該
    公司提出之照片及說明計4張可參（見本院卷第34至38頁）
    ，被告供稱其車輛為ＴＯＹＯＴＡ牌2000cc之ＣＡＭＲＹ轎
    車（見本院卷第46頁反面），且參以被告自承上開時間外出
    補胎2次，另其下班時尚可再行載運1次，則被告以自己之車
    輛至少即可載送3次，縱上開貨物有相當重量體積，被告得
    手後仍非不得分批載送，至於上開貨物價格不高、重量重、
    難以銷贓等情，則與被告是否有侵佔犯行無涉，尚難為有利
    被告之認定。
  (十一)綜上所述，被告執勤期間無端進入倉庫內，且監視器鏡頭猶
    遭移動，被告復多次外出，翌日盤點即查悉貨物短少，被告
    辯僅係業務疏失云云，殊難採信。本件事證明確，被告犯行
    洵堪認定，應予依法論科。
二、按被告為南屯低溫站之理貨員，負責該站冷凍、冷藏倉庫之
    管理及出貨業務，為從事業務之人，其利用看管南屯低溫站
    低溫倉庫之機會，將其所管領如附表所示之貨物，以易持有
    為所有之意思予以侵占入己，核其所為，係犯刑法第336條
    第2項之業務侵占罪。
三、原審經審理結果，認為被告犯罪事證明確，適用刑事訴訟法
    第299條第1項前段，刑法第336條第2項、第41條第1項前段
    ，刑法施行法第1條之1之規定，並審酌被告本件業務侵占犯
    行，侵害告訴人之財產法益，所為實值非難；兼衡酌被告犯
    罪後已賠償告訴人上開損失，此有南屯低溫站站長洪耀堂
    100年3月2日出具之收據1紙在卷可稽（見原審卷第94頁），
    告訴人並表示願意原諒被告之意（見原審卷第69頁反面）等
    一切情狀量處有期徒刑6月，經核原審認事用法，並無不合
    ，量刑亦屬妥適。被告上訴猶執前詞，否認犯罪，而指摘原
    判決不當，為無理由，應予駁回。末查被告未曾因故意犯罪
    受有期徒刑以上刑之宣告，因一時失慮，致罹刑章，被告犯
    後已償告訴人損失，且侵占貨物價值非鉅，告訴人於本院亦
    陳明公司沒有繼續追究之意思等情（見本院卷第23頁反面）
    ，足見被告經此偵審教訓，應能知所警惕，信無再犯之虞，
    本院綜核各情，認對其所宣告之刑以暫不執行為適當，併予
    宣告緩刑3年，以勵自新。
據上論斷，應依刑事訴訟法第368條，刑法第74條第1項第1款，
判決如主文。
本案經檢察官張慧瓊到庭執行職務。
中    華    民    國   100    年    9     月    30    日
          刑事第十庭      審判長法  官  江  錫  麟
                                法  官  周  瑞  芬
                                法  官  陳      葳
以上正本證明與原本無異。
不得上訴。
                                書記官  王  朔  姿
中    華    民    國   100    年    9     月    30    日
附表：
┌──┬──────────┬───┬─────┐
│編號│名稱                │數量  │價值（新臺│
│    │                    │      │幣）      │
├──┼──────────┼───┼─────┤
│1   │安佳1P有鹽奶油      │10箱  │2萬1000元 │
├──┼──────────┼───┼─────┤
│2   │安佳1P無鹽奶油      │10箱  │2萬4000元 │
├──┼──────────┼───┼─────┤
│3   │安佳900克片無鹽奶油 │2箱   │   8400元 │
├──┼──────────┼───┼─────┤
│5   │安佳900克片有鹽奶油 │4箱   │1萬7600元 │
├──┼──────────┼───┼─────┤
│6   │安佳奶油80片紅      │3箱   │   9900元 │
├──┴──────────┴───┼─────┤
│                                  │價值共計  │
│     共計29箱                     │8萬900元  │
└─────────────────┴─────┘